臺灣高等法院刑事裁定
110年度抗字第459號
抗  告  人
即  受刑人  簡瑈儀



上列抗告人因聲請定其應執行刑案件，不服臺灣新北地方法院中
華民國110年2月23日所為裁定（110年度聲字第276號），提起抗
告，本院裁定如下：
    主  文
抗告駁回。
    理  由
一、原審裁定意旨略以：抗告人即受刑人（下稱抗告人）簡瑈儀
    因聲請定應執行刑案件，經原審法院於民國110年1月26日以
    110年度聲字第276號刑事裁定後，該裁定正本已於同年2月1
    日送達抗告人之居所並由抗告人本人簽收，有送達證書1份
    在卷可稽，且因抗告人居所為新北市三重區，經加計在途期
    間2日，其抗告期間應至同年月8日止屆滿，至遲應於該日前
    提起抗告(星期一，非國定例假日或其他休息日)，始為合法
    。惟抗告人遲至同年月20日始向原審法院提出本件書狀(其
    書狀誤載為提起上訴，應為抗告之意思)，有該書狀上之收
    狀戳章1枚可稽，已逾越抗告期間，其抗告不合法律上之程
    式，且無從補正，應予駁回等語。
二、抗告意旨略以：抗告人因不能安全駕駛被判刑7月，因沒看
    到本文的全部，可以提抗告，導致延誤時間提起上訴，抗告
    人今日再提上訴，抗告人為單親家庭，又要撫養15歲的女兒
    ，抗告人不想被關，因而提起上訴，請法官從輕量刑云云。
        
三、按抗告期間，除有特別規定外，為5日，自送達裁定後起算
    ；原審法院認為抗告不合法律上之程式或法律上不應准許，
    或其抗告權已經喪失者，應以裁定駁回之。但其不合法律上
    之程式可補正者，應定期間先命補正；抗告法院認為抗告有
    第408條第1項前段之情形者，應以裁定駁回之，刑事訴訟法
    第406條前段、第408條第1項、第411條前段分別定有明文。
    再按刑事訴訟送達文書，除刑事訴訟法第1編總則第6章有特
    別規定外，準用民事訴訟法之規定，刑事訴訟法第62條亦有
    明文。而受送達人同時有住所、居所或事務所者，在其中任
    何一處為送達，均非法所不許（最高法院96年度台抗字第76
    6號裁定意旨參照）。　　
四、經查：本件抗告人因聲請定應執行刑案件，經原審法院於11
    0年1月26日以110年度聲字第276號裁定應執行有期徒刑7月
    ，該裁定正本以掛號郵遞方式寄送至抗告人位於新北市○○區
    ○○○路0段000號2樓之住所，然因未獲會晤本人，亦無受領文
    書之同居人或受僱人，遂於同年2月3日將該裁定正本寄存送
    達於新北市政府警察局三重分局慈福派出所；另以掛號郵遞
    方式寄送至抗告人位於新北市○○區○○街00巷00號1樓居所，
    於同年月1日由抗告人本人簽收，此有抗告人個人戶籍資料
    查詢結果、上開裁定、原審法院送達證書2件在卷可稽（見
    原審卷第23、29至31、37、39頁），依前開說明，該裁定已
    於同年月1日合法送達抗告人，其抗告期間應自合法送達之
    翌日即110年2月2日起算5日。又因抗告人居住於原審法院管
    轄之三重區，依法院訴訟當事人在途期間標準，應加計在途
    期間2日，計至同年月8日止，抗告期間即已屆滿，惟抗告人
    遲至同年月20日始具狀提出抗告(其書狀誤載為「上訴」)，
    此有抗告聲請狀上之原審法院收狀日期戳章1枚在卷可憑（
    見原審卷第41頁），其抗告顯已逾法定抗告期間，且無從補
    正。
五、綜上，原審法院依刑事訴訟法第408條第1項前段規定，以抗
    告人所提抗告已逾法定抗告期間，違反法律上之程式且無從
    補正，裁定駁回抗告人之抗告，經核並無違誤或不當。抗告
    人仍執前詞提起抗告，指摘原裁定不當，為無理由，應予駁
    回。
據上論斷，應依刑事訴訟法第412條，裁定如主文。 
中　　華　　民　　國　　110 　年　　3 　　月　　26　　日
                  刑事第十一庭  審判長法　官  周煙平
                                      法　官  陳俞伶
                                      法　官  連育群
以上正本證明與原本無異。
不得再抗告。
                                      書記官  廖紫喬
中　　華　　民　　國　　110 　年　　3 　　月　　26　　日